【裁判字號】    92,易,175
【裁判日期】    920502
【裁判案由】    妨害公務
【裁判全文】
臺灣雲林地方法院刑事判決                          九十二年度易字第一七五號
    公  訴  人  臺灣雲林地方法院檢察署檢察官
    被      告  戊○○
    被      告  丁○○
右列被告因妨害公務案件，經檢察官聲請簡易判決處刑（九十一年度偵字第二四四三
號），本院斗六簡易庭簽請改依通常程序審理，本院判決如左：
    主  文
戊○○共同於公務員依法執行職務時，當場侮辱，處拘役肆拾伍日，如易科罰金，以
佰元折算壹日；又對於公務員依法執行職務時，施強暴，處拘役伍拾日，如易科罰
金，以佰元折算壹日；應執行拘役玖拾日，如易科罰金，以佰元折算壹日；緩刑
貳年。
丁○○共同於公務員依法執行職務時，當場侮辱，處拘役肆拾日，如易科罰金，以
佰元折算壹日；又對於公務員依法執行職務時，施強暴，處拘役伍拾日，如易科罰金
，以佰元折算壹日；應執行拘役捌拾伍日，如易科罰金，以佰元折算壹日；緩刑
貳年。
    事  實
一、戊○○與丁○○係父子關係，於民國九十一年六月八日二十二時三十分許，共同
    參加戊○○之胞兄張哲郎在其位於雲林縣斗南鎮○○里○○鄰○○街四五號十樓
    住處舉辦之宴席，席間戊○○、丁○○二人與張哲郎及其友人高志鴻發生口角並
    進而互毆（傷害部分業據張哲郎、高志鴻撤回告訴），經人報警，雲林縣警察局
    斗南分局斗南派出所警員甲○○、乙○○、楊正宏、賴茂昌四人乃即時趕到現場
    ，依法處理該互毆之傷害事件時，戊○○、丁○○二人均明知警員係依法執行公
    務，非但不予理會，反而基於侮辱公務員之犯意聯絡，當場以「這是家務事，不
    用警察管」「警察是狗，人家叫你來你就來」等足以侮辱人格之語言，公然辱罵
    執行勤務之警察。又因警方本於職責堅持要繼續執行公務，戊○○、丁○○二人
    見狀竟另起妨害公務之犯意聯絡意，共同徒手拉扯執行勤務之警員乙○○，並致
    乙○○右手肘被抓傷（傷害部分未據告訴）且扯下員警甲○○之制服鈕扣三粒，
    而對於依法執行職務之公務員，當場施強暴行為。
二、案經雲林縣警察局斗南分局報請臺灣雲林地方法院檢察署檢察官偵查起訴。
    理  由
一、右揭事實，業據被告二人於本院審理時坦承不諱，互核相符，並經證人乙○○、
    甲○○到庭證述明確，亦據在場之許澤林等人於警訊時陳述所見之情形，被告二
    人對許澤林等人於警訊之陳述，亦當庭表明不爭執；此外，復有乙○○右手肘被
    抓傷之診斷證明書、採證照片等在卷可稽。事證明確，被告二人犯行，堪以認定
    。
二、被告二人於公務員依法執行職務時，當場侮辱後，又起意施加暴力，核其所為，
    均係犯刑法第一百四十條第一項之侮辱公務員罪、第一百三十五條第一項妨害公
    務執行罪。（一）被告二人間，對所犯二罪，均有共同妨害公務之認識（即犯意
    聯絡）及行為分擔，均為共同正犯。（二）被告二人係先觸犯侮辱公員罪，其後
    再另行起意對於依法執行職務之公務員，當場施強暴行為，其行為所侵犯之法益
    ，固同為國家法益，但被告二人共犯之二罪，其萌興犯意及下手實施之時間，並
    非同一，且其二罪間之犯意各別，二罪之行為互殊，自應分論併罰。（三）爰分
    別審酌被告二人犯罪之動機、目的、手段、智識程度、所生危害及犯罪後均能坦
    承犯行，態度良好，並能當庭向警員等人認錯道歉，已知悔悟等一切情狀，各量
    處如主文所示之刑，及定其應執行刑，並均諭知易科罰金之折算標準。（四）末
    查被告丁○○前未曾受有期徒刑以上刑之宣告，被告戊○○前受有期徒刑以上刑
    之宣告，執行完畢後，五年以內未曾受有期徒刑宣告，此有臺灣高等法院被告全
    國前案紀錄表在卷可稽，被告二人犯罪後，均能深知悔悟，並據檢察官同此認定
    ，本院因認被告經此科刑教訓後，當益知警惕，應無再犯之虞，因認被告所宣告
    之刑，以暫不執行為適當，併予宣告被告二人各緩刑二年。
據上論斷，應依刑事訴訟法第二百九十九條第一項前段，刑法第二十八條、第一百三
十五條第一項、第一百四十條第一項、第五十一條第五款、第四十一條第一項前段、
第七十四條第一款、第二款，罰金罰鍰提高標準條例第一條前段、第二條，判決如主
文。
本案經檢察官丙○○到庭執行職務。
中      華      民      國      九十二      年      五      月    二    日
                                               臺灣雲林地方法院刑事第二庭
                                                 法  官  黃玉清
右正本證明與原本無異。
如不服本判決，應於判決送達後十日內向本院提出上訴狀( 應附繕本 )。
                                                 書記官  陳姵君
中      華      民      國      九十二      年      五      月    二    日
附錄本案論罪科刑法條全文：
到法第一百三十五條第一項
對於公務員依法執行職務時，施強暴脅迫者，處三年以下有期徒刑、拘役或三百元以
下罰金。
刑法第一百四十條第一項
於公務員依法執行職務時，當場侮辱，或對於其依法執行之職務公然侮辱者，處六月
以下有期徒刑、拘役或一百元以下罰金。


司法院資訊處製作；財團法人民間司法改革基金會備份。
